【裁判字號】    90,交上易,98
【裁判日期】    900511
【裁判案由】    業務過失傷害
【裁判全文】
臺灣高等法院高雄分院刑事判決          九十年度交上易字第九八號
    上訴人  台灣屏東地方法院檢察署檢察官
    被  告  甲○○
右上訴人因業務過失傷害案件，不服臺灣屏東地方法院八十九年度交易字第一七七號
中華民國九十年二月二十八日第一審判決（起訴案號：臺灣屏東地方法院檢察署八十
九年度偵字第五０六九號），提起上訴，本院判決如左：
      主      文
上訴駁回。
      理      由
一、公訴意旨略以：被告甲○○係中華電信股份有限公司之職員，平日駕駛該公司車
    牌號碼ＷＯ－一００五號工程車進行用戶設備查修，為從事駕駛業務之人，本應
    注意駕駛人駕駛汽車，應遵守道路交通標誌、標線、號誌之指示，竟於民國八十
    九年五月十七日下午四時許，逆向駕駛上開車輛沿屏東縣九如路二段機慢車道，
    由里港往屏東方向行駛，途經九如橋以北二十五公尺處，適黃筱珮騎乘車牌號碼
    ＸＷＳ－二九三號機車，沿屏東縣九如路二段機慢車道，由屏東往里港方向行駛
    ，行經上開路段，因甲○○逆向行駛，剎車不及，致其所駕駛之工程車右側保險
    桿撞及黃筱珮騎乘之機車，黃筱珮因而人車倒地，並受有右股骨中段粉碎骨折等
    傷害。甲○○於肇事後，犯罪未被發覺，當場向前往上開現場處理之警員自首承
    認肇事。因認被告甲○○涉有刑法第二百八十四條第二項之業務過失傷害罪嫌云
    云。
二、按刑事案件於偵查中或第一審法院辯論終結前，調解成立，經法院核定，並經當
    事人同意撤回者，視為於調解成立時撤回告訴或自訴；又告訴乃論之罪告訴人於
    第一審辯論終結前，得撤回其告訴；告訴經撤回者，法院應諭知不受理之判決。
    鄉鎮市調解條例第二十五條第二項，刑事訴訟法第二百三十八條第一項，及第三
    百零三條第三款分別定有明文。查本件被告甲○○因業務過失傷害案件，經檢察
    官提起公訴，認被告係犯刑法第二百八十四條第二項前段之過失傷害罪，依同法
    第二百八十七條前段之規定須告訴乃論。茲告訴人黃筱珮與被告甲○○業於八十
    九年十二月十四日在高雄縣美濃鎮調解委員會成立調解，告訴人並明白表示願拋
    棄本件刑事訴訟之告訴權，該調解書並已經由臺灣高雄地方法院旗山簡易庭法官
    核定，有調解書一份附於原審卷可稽。而該調解書第二項所載「當事人對本件刑
    事告訴拋棄」，其真意即告訴人同意撤回本件之告訴等情，亦據告訴人黃筱珮及
    證人即主持本件調解之主席楊乾昌分別於本院調查時證述屬實。則依據上開說明
    ，本案於該調解於八十九年十二月十四日成立時，即視為撤回告訴。原審因之諭
    知本件公訴不受理之判決，核無不合。檢察官上訴意旨指摘原判決不當，為無理
    由，應予駁回，並不經言詞辯論為之。
據上論結，應依刑事訴訟法第三百六十八條、第三百七十二條，判決如主文。
中    華    民    國         九十       年      五      月     十一     日
                              臺灣高等法院高雄分院刑事第六庭
                                  審判長法官  王憲義
                                        法官  范惠瑩
                                        法官  張意聰
右正本證明與原本無異。
不得上訴。
                                      書記官  許信宗
中    華    民    國         九十       年      五      月     十五     日
                                                                      Ｈ


司法院資訊處製作；財團法人民間司法改革基金會備份。
